---
title: "Libreria dplyr, Función group_by()"
output: html_document
date: "2023-08-05"
---

```{r setup, include=FALSE}
knitr::opts_chunk$set(echo = TRUE)
```

Se utiliza las funciones group_by() y summarise() de el paquete dplyr para agrupar las filas del marco de datos df por la columna Región y calcular las ventas y ganancias totales para cada región. Esta función se usa comúnmente para resumir marcos de datos en R.

```{r}
library(dplyr)
library(DT)

df = read.csv("C:/Users/itzi2/Documents/ejemplos/Ejemplos practicos R/Sample_Superstore.csv")

df_grp_region = df %>% group_by(Region) %>%
					summarise(total_sales = sum(Sales),
							total_profits = sum(Profit),
							.groups = 'drop')


```

En este código, la función datatable() se usa para mostrar el marco de datos df_grp_region como una tabla interactiva. El argumento de escape se establece en FALSO para evitar que se escapen las entidades HTML, y el argumento de nombres de fila se establece en FALSO para ocultar los nombres de fila en la tabla.

```{r}
 df_grp_region %>% datatable(
  escape = FALSE, 
  rownames = FALSE
)
```
